【裁判字號】    95,基救,5
【裁判日期】    951120
【裁判案由】    訴訟救助
【裁判全文】
臺灣基隆地方法院基隆簡易庭民事裁定
聲  請  人  甲○○
上列聲請人因與乙○○間損害賠償事件，聲請訴訟救助，本院裁
定如下：
主  文
聲請駁回。
聲請程序費用由聲請人負擔。
    理  由
一、按當事人無資力支出訴訟費用者，法院應依聲請，以裁定准
    予救助。但顯無勝訴之望者，不在此限；法院認定前項資力
    時，應斟酌當事人及其共同生活親屬基本生活之需要；民事
    訴訟法第107條定有明文；是聲請訴訟救助，須以當事人無
    資力支出訴訟費用且其訴訟非顯無勝訴之望為要件，苟當事
    人非無資力支出訴訟費用，或其訴訟顯無勝訴之望，法院自
    不得准以訴訟救助。次按經財團法人法律扶助基金會（下稱
    法扶基金會）分會准予法律扶助之無資力者，其於訴訟程序
    中，向法院聲請訴訟救助時，應准予訴訟救助，但另有不符
    法律扶助事實之證明者，不在此限，法律扶助法第62條亦定
    有明文。
二、聲請意旨略以：聲請人因與乙○○間損害賠償事件，向本院
    提起民事訴訟，惟聲請人無資力，業向法扶基金會申請法律
    扶助，爰就聲請費用准予訴訟救助云云。
三、本件聲請人主張之事實，固據提出財團法人法律扶助基金會
    基隆分會審查表等件為證，然經本院調查聲請人之收入及財
    產現況結果，聲請人名下除房屋、土地依公告現值計算，加
    計投資股利計有674, 950元，有卷附稅務電子閘門財產所得
    調件明細表足參。而本件訴訟依其陳報之訴訟標的價額及金
    額核算，所應徵第一審裁判費僅5,290元，依聲請人之資力
    ，其顯非無資力支付本件訴訟費用，而准予訴訟救助，其效
    力僅及於暫免裁判費及其他應預納之訴訟費用、免供訴訟費
    用之擔保、審判長依法律規定為受救助人選任律師代理訴訟
    時，暫行免付酬金，此觀民事訴訟法第110條第1項甚明，而
    本件既無供訴訟費用之擔保之問題，又未經本院為受救助人
    選任律師代理訴訟，無依上開規定應暫免付之律師酬金，故
    僅有訴訟裁判費，本件訴訟第一審裁判費僅5,290元，縱須
    上訴第二審，第二審上訴裁判費7,935元，全數之裁判費總
    計13,225元，依聲請人之資力，應足以支付本件之訴訟費用
    ，聲請人所稱其無資力支付本件訴訟費用云云，顯非可採，
    其聲請訴訟救助自無從准許。至於經法扶基金會分會准許扶
    助之決定，分會就扶助所支出之酬金及必要費用，固視為訴
    訟費用之一部（參見法律扶助法第35條第1項），然乃係法
    院於確定訴訟費用額時應審酌事項，非屬准許訴訟救助效力
    範圍，自非訴訟救助聲請應審酌事項，併此敘明。
四、爰民事訴訟法第95條、第78條，裁定如主文。
中    華    民    國    95    年    11    月    20    日
                  基隆簡易庭法  官  李木貴
以上正本係照原本作成。
如對本裁定抗告，應於本裁定送達後10日內，向本院提出抗告狀
，並繳納抗告費新臺幣1000元。
中    華    民    國    95    年    11    月    20    日
                            書記官  林蔚菁


司法院資訊處製作；財團法人民間司法改革基金會備份。
